Curriculum Vitae

Tomas Dessy

Telefono Correo electronico Nacionalidad +353 896009222 tomasdessy0@gmail.com Italiano/Argentino



Camarero con dos años de experiencia en el area de cafetería y hotelería. Tengo una pasión por la hospitalidad y el café que continúo desarrollando día a día. Soy una persona calma y honesta, con una gran habilidad para observar y aprender. Trabajo mejor en un ambiente rápido, donde se debe llevar a cabo multiple tareas a la vez. En mis roles anteriores he demostrado mis habilidades para trabajar en equipo y mi naturaleza responsable, que me han llevado a ser una pieza indispensable en cualquier equipo.

Experiencia

Coffeeangel Febrero 2022 - Junio 2022 Irlanda

En uno de los más destacados Cafés de Especialidad de Dublin comencé como Asistente de Piso. En 3 meses fuí promovido a Barista gracias a la asistencia de los mejores Baristas de Dublin, donde se atienden a circa 400 personas al día. Siendo un Café muy demandante, frecuentemente he trabajado turnos extendidos desde apertura a cierre del local. Aprendí la importancia del mantenimiento y la limpieza del local y el equipamiento profesional.

Gorillas Operations GmbH Marzo 2021 - Diciembre 2021 Alemania

Comencé como personal de delivery, en 3 meses fui promovido a operativo de almacén donde he tenido que trabajar en un ambiente multicultural internacional.

Hotel Piren Junio 2018 - Febrero 2020 Argentina

Trabajando en un hotel con 100 habitaciones, comencé como asistente general, donde fui fecuentemente el primer punto de contacto entre los huespedes y el personal. En un més fui promovido a asistente de cocina y camarero. En el desayuno servimos hasta 300 huespedes en un lapso de 3 horas. Aprendí a mantener la calma en un ambiente ocupado, manteniendo orden y estandares de limpieza.

Luego de 4 meses fui promovido a segundo supervisor del área de Spa. Estaba encargado de la atención al cliente, organizar sesiones de masaje, y el mantenimiento del gimnasio, sauna, y piscina.

Educación

Instituto Padre Marquez. Graduado 2015Bachiller en Economía y Administración

Universidad de La Plata. Cursado 2017-2020 Artes Plásticas Diseño Gráfico Inglés: C2 / Bilingüe Español: Nativo Alemán: A2

Italiano: A1